【裁判字號】    89,訴,361
【裁判日期】    890706
【裁判案由】    竊盜等
【裁判全文】
臺灣基隆地方法院刑事判決                          八十九年度訴字第三六一號
    公  訴  人  臺灣基隆地方法院檢察署檢察官
    被      告  丙○○
                乙○○
右列被告因竊盜等案件，經檢察官提起公訴（八十八年度偵字第六三三三號），本院
判決如左：
    主  文
丙○○於夜間侵入住宅竊盜，累犯，處有期徒刑柒月。
乙○○收受贓物，處有期徒刑貳月，如易科罰金，以參佰元折算壹日。
    事  實
一、丙○○曾因竊盜案件，經台灣高等法院於民國（下同）八十六年十二月十一日判
    處有期徒刑九月確定，於八十八年四月二十三日執行完畢，猶不知悔改，竟意圖
    為自己不法之所有，於八十八年十月二十八日凌晨三、四時許之夜間時刻，侵入
    甲○○位於基隆市○○路九十巷十一號之一住處，竊取其桌上皮包一只（內有花
    蓮中小企銀存摺二本、印章、駕照、健保卡、身分證、新舊紙鈔多張及東信行動
    電話一具等物），得手後即至乙○○及歐素雀夫婦位於基隆市○○街一二四巷五
    十九號，向乙○○佯稱存摺等物係向友人甲○○借得，因無身分證而要求乙○○
    代其提領，乙○○明知存摺及印章等物係來路不明之贓物，為貪圖可分得部份贓
    款，竟應允收受編號０二四七五三甲○○所有之花蓮中小企銀存摺一本及印章一
    個（起訴書所載之身分證係歐素雀所有），於同日八時四十分許與歐素雀（業經
    檢察官另為不起訴處分）搭乘計程車跟隨丙○○所騎乘之機車，欲前往基隆市○○路五十二號「花蓮中小企銀」提領甲○○存摺內款項，因甲○○事先向銀行申
    報遺失，於乙○○進入銀行甫將甲○○所有之存摺、印章及歐素雀之身分證交與
    櫃檯小姐時，即被甲○○逮獲，並扣得存摺、印章、身分證等物，嗣循線得悉上
    情，並於乙○○、歐素雀住處查獲甲○○被竊之駕照、身分證、健保卡及甲○○
    之夫蔡新發之存摺等物。
二、案經基隆市警察局第一分局報請臺灣基隆地方法院檢察署檢察官偵查起訴。
    理  由
一、右揭收受贓物事實，業據被告乙○○坦承不諱，核與被害人甲○○指訴查獲當日
    情節相符，並經被告乙○○之妻歐素雀陳述屬實，復當場扣得被害人甲○○失竊
    之存摺、印章等物，事證明確，被告乙○○收受贓物犯行洵堪認定。又被告丙○○固坦承確有與被告乙○○前往花蓮中小企銀提款乙事，惟矢口否認有何竊盜犯
    行，辯稱：係受被告乙○○之託騎機車載他們去領錢云云。惟查，被告丙○○如
    何於八十八年十月二十八日凌晨四時許持竊取之物至乙○○住處，向被告乙○○
    及許妻歐素雀佯稱係向被害人甲○○借得乙節，業經檢察官隔離訊問被告乙○○
    、歐素雀後供述明確，且其二人所述情節亦相符合，應堪採信；且被告乙○○於
    花蓮中小企銀內為被害人甲○○當場查獲時，立即告知存摺、印章等物係被告丙○○所竊，非其所竊應沒關係等語，亦據被害人甲○○於警訊時陳述甚詳（見被
    害人甲○○八十八年十月二十八日上午九時二十分許警訊筆錄）；參之被告丙○○於偵訊時，檢察官僅訊問其是否有偷東西交給乙○○夫婦，而未問及失竊物品
    為何物時，被告丙○○竟主動供出未偷皮包乙語（見偵查卷第四十四頁背面），
    是若非其所竊，豈會如此詳知被害人失竊之物？況被害人失竊之物如為被告乙○○夫婦所竊，其等自可單獨搭車前往，又何需大費周章通知被告丙○○騎乘機車
    共同前往？此外復扣得被害人甲○○失竊之存摺、印章、身分證、駕照、健保卡
    、甲○○之夫蔡新發之存摺等物，有贓物認領保管收據二紙在卷可資佐證，被告
    丙○○所辯，顯係卸責諉過之詞，不足採信，綜上所述，事證明確，被告丙○○
    加重竊盜犯行亦堪認定。
二、核被告丙○○所為，係犯刑法第三百二十一條第一項第一款之加重竊盜罪；被告
    乙○○所為，則係犯刑法第三百四十九條第一項之收受贓物罪。查被告丙○○曾
    因竊盜案件，經台灣高等法院於八十六年十二月十一日判處有期徒刑九月確定，
    於八十八年四月二十三日執行完畢，有台灣基隆地方法院檢察署刑案資料查註紀
    錄表及本院被告全國前案紀錄表各一件在卷可按，其於有期徒刑執行完畢後，五
    年內再犯有期徒刑以上之本罪，為累犯，依法應加重其刑。爰審酌被告二人之品
    行、犯罪動機、目的、手段、所生危害、犯後被告乙○○坦承犯行及被告丙○○
    猶飾詞狡辯等一切情狀，各量處如主文所示之刑，被告乙○○部分並諭知易科罰
    金之折算標準。
據上論斷，應依刑事訴訟法第二百九十九條第一項前段，刑法第三百二十一條第一項
第一款、第三百四十九條第一項、第四十七條、第四十一條，罰金罰鍰提高標準條例
第一條前段、第二條，判決如主文。
本案經檢察官林楨森到庭執行職務
中      華      民      國      八十九      年      七      月    六    日
                                   台灣基隆地方法院刑事第二庭
                                       法  官  林  玉  珮
右正本證明與原本無異。
如不服本判決，應於判決送達後十日內向本院提出上訴狀( 應附繕本 )，上訴於臺灣
高等法院。
                                       書記官  莊  怡  麗
中      華      民      國      八十九      年      七      月    七    日
附錄論罪法條：
刑法第三百二十一條第一項第一款
犯竊盜罪而有左列情形之一者，處六月以上五年以下有期徒刑：
一、於夜間侵入住宅或有人居住之建築物、船艦或隱匿其內而犯之者。
刑法第三百四十九條第一項
收受贓物者，處三年以下有期徒刑、拘役或五百元以下罰金。


司法院資訊處製作；財團法人民間司法改革基金會備份。
